# 母公司向境外分公司出口固定资产，会计上是否确认收入？

提问人：lanxiaolan 时间：2022-10-11 09:21:34
@chenyiwei
请教陈版主，母公司有一批固定资产出口给境外分公司，母公司是否要确认收入？
1 、如果确认收入，该固定资产用于母公司的项目上，是否需要和分公司签订租赁合同？
2 、如果不确认收入，是否按调拨处理，该固定资产用于母公司的项目上，折旧费用如何转移给母公司？

回答人：chenyiwei
因为标的是固定资产，且转移给境外分公司，故不应确认收入。可将这些固定资产的账面价值转入对该分公司的“拨付所属资金”处理。